【裁判字號】    89,易,712
【裁判日期】    890315
【裁判案由】    竊盜
【裁判全文】
臺灣板橋地方法院刑事判決                          八十九年度易字第七一二號
    公  訴  人  臺灣板橋地方法院檢察署檢察官
    被      告  丙○○
右列被告因竊盜案件，經檢察官提起公訴 (八十九年度偵字第二七三號)，本院判決
如左：
    主  文
丙○○故買贓物，處有期徒刑參月，緩刑貳年。
    事  實
一、丙○○於民國八十八年十月間某日，在台北縣中和市○○街五十六號樓下，明知
    自稱「陳志成」之成年男子所持有懸掛車牌號碼ＥＡＹ─七一六號之輕機車（起
    訴書誤載為重型機車）（上開車牌係黃呂艾香所有，於不詳時間，在台北縣板橋
    市○○路一七四巷五號地下室失竊，於八十八年十二月七日始為乙○○發現遭竊
    ；另上開輕機車係甲○○所有，原車牌號碼係ＱＫＰ─七五０號，於八十八年十
    月底某日，在台北縣板橋市○○路一六二號前失竊），係屬來源不明無正當權源
    之贓物，竟仍以新台幣（下同）二千元之代價購買該車，供己騎用。嗣於同年十
    二月二十日二十時許，在台北市○○路○段二七四號前，為警當場查獲。
二、案經台北市政府警察局萬華分局報請台灣板橋地方法院檢察署檢察官偵查起訴。
    理  由
一、訊據被告丙○○固承認於右揭時、地以二千元之代價購買懸掛車牌號碼ＥＡＹ─
    七一六號機車之事實，惟否認有故買贓物之犯行，辯稱三年前，伊送貨至汐止東
    亞貨櫃場，中午休息，有一年輕人過來與伊搭訕，並留下伊的電話住址，嗣在農
    曆過年前，該名男子騎車到伊住處，稱有困難要借錢，並說願意把車子賣給伊，
    伊先拿二千元給他，其餘價錢，他說等自南部回來再談，可是該名男子一去不回
    ．．當時一時沒有想到跟他要機車行照云云。然查，車牌號碼ＥＡＹ─七一六號
    車牌係黃呂艾香所有、乙○○所使用，於不詳時間，在台北縣板橋市○○路一七
    四巷五號地下室失竊，於八十八年十二月七日始為乙○○發現遭竊，及原車牌號
    碼為ＱＫＰ─七五０號之輕機車係甲○○所有，於八十八年十月底某日，在台北
    縣板橋市○○路一六二號前失竊等情，業據乙○○、甲○○於警訊時指述明確，
    並有台北市政府警察局萬華分局贓物認領保管收據二紙、車籍作業系統─查詢認
    可資料及車輛車牌失竊作業─查獲車牌認可資料附卷可稽，是前開車牌及機車確
    屬贓物無誤。被告稱該名賣車男子係於三年前一面之緣，嗣因缺錢始找伊，足見
    彼此交誼並非深厚，衡諸常情，該男子既缺錢，何以願先以二千元之低價出賣交
    付機車，且事後未再向被告索求其餘價款，被告豈有不生疑惑之理，況被告自承
    係小貨車司機，平時送貨時一定會將證件（指行照）帶在身上等情，被告既以司
    機為業，買車時必定會較一般人更注意車籍證件是否完備，詎被告竟未向該名男
    子索取行車執照，即遽行以二千元之代價買入上開機車騎用，是被告顯知該車為
    來路不明之贓車甚明，其空言否認犯行，應不足為採。本件事證明確，被告之犯
    行堪以認定。
二、核被告所為，係犯刑法第三百四十九條第二項之故買贓物罪。爰酌被告犯罪動機
    、目的、手段、所生危害及犯罪後之態度等一切情狀，量處如主文所示之刑。查
    被告前未曾受有期徒刑以上刑之宣告，有台灣高等院檢察署刑案紀錄簡覆表在卷
    可稽，經此次起訴審判後，當能知所警惕，信無再犯之虞，本院所宣告之刑，以
    暫不執行為適當，併予宣告緩刑二年，以啟自新。扣案之鑰匙一把雖為被告所有
    ，然非供被告犯故買贓物罪所用之物，自不另為沒收之諭知。
據上論斷，應依刑事訴訟第二百九十九條第一項前段，刑法第三百四十九條第二項、
第七十四條第一款，罰金罰鍰提高標準條例第一條前段，判決如主文。
本案經檢察官郭永發到庭執行職務。
中    華    民    國      八十九      年      三      月    二十二    日
                                      臺灣板橋地方法院刑事第三庭
                                          法  官  李  幼  妃
右正本證明與原本無異。
如不服本判決，應於判決送達後十日內，向本院提出上訴狀。
                                          書記官  強  梅  芳
中    華    民    國      八十九      年      三      月    二十三    日
附錄本案論罪科刑法條全文
刑法第三百四十九條第二項
收受贓物者，處三年以下有期徒刑、拘役或五百元以下罰金。
搬運、寄藏、故買贓物或為牙保者，處五年以下有期徒刑、拘役或科或併科一千元以
下罰金。
因贓物變得之財物，以贓物論。


司法院資訊處製作；財團法人民間司法改革基金會備份。
